【裁判字號】    90,交聲,101
【裁判日期】    900420
【裁判案由】    交管條例聲異
【裁判全文】
臺灣板橋地方法院交通事件裁定                      九十年度交聲字第一○一號
    原處分機關  交通部公路局臺北區監理所
    異  議  人
    即受處分人  甲  ○
右列異議人即受處分人因違反道路交通管理處罰條例案件，對於交通部公路局臺北區
監理所八十九年十二月十八日所為之處分（原處分案號：北監五字第裁00－000
000000號），聲明異議，本院裁定如左：
    主  文
原處分撤銷。
甲○汽車駕駛人，行經有燈光號誌管制之交岔路口闖紅燈，處新臺幣仟陸佰元，並
記違規點數點；又在禁止左轉路段迴車，處新臺幣陸佰元，並記違規點數壹點。
    理  由
一、聲明異議意旨詳如聲明異議狀所載（如附件）。
二、原處分機關係以異議人即受處分人甲○，於民國八十七年七月一日下午一時四十
    七分許，駕駛車號ＧＳ－六三六九號自用小客車，行經臺北市○○○路、新生南
    路設有燈光號誌管制且禁止左轉之交岔路口時，闖紅燈後迴轉，違反道路交通管
    理處罰條例規定，經臺北市政府警察局大安分局交通分隊員警當場拍照採證逕行
    舉發移送裁決，因異議人未依通知日期到案，逕依道路交通管理處罰條例第五十
    三條規定，裁處最高罰鍰新臺幣三千六百元。
三、按汽車駕駛人，行經有燈光號誌管制之交岔路口闖紅燈者，處六百元以上一千二
    百元以下罰鍰；又汽車駕駛人迴車時，在禁止左轉路段迴車者，處二百元以上六
    百元以下罰鍰；又汽車駕駛人，違反第五十三條、第四十九條者，除依原條款處
    罰鍰外，並予各記違規點數三點、一點；又二以上違反道路交通管理之行為，應
    分別處罰，道路交通管理處罰條例第五十三條、第四十九條第三款、第六十三條
    第一項第一款、第三款、違反道路交通管理事件統一裁罰標準及處理細則第三條
    前段分別定有明文。本件異議人右揭違規事實，有採證照片二張在卷可稽，足堪
    認定。異議人雖具狀辯稱：伊未接獲本件違規舉發通知單，而舉發警察單位於臺
    北市政府公報公示送達，伊亦無從得知，送達方式顯有瑕疵，裁決機關逕予裁罰
    最高額罰鍰，顯不合理，又依採證照片所示，伊係在禁止左轉路段迴車，應依同
    條例第四十九條第三款裁罰，而非同條例第五十三條闖紅燈之規定裁罰云云，惟
    查本件違規舉發通知單及採證照片，確經舉發單位於八十七年八月間以掛號郵寄
    至異議人車籍地址亦即其戶籍地址臺北縣板橋市○○街二十五巷四十七之四號，
    因招領逾期退回，復依違反道路交通管理事件統一裁罰標準及處理細則第五條規
    定，準用刑事訴訟法送達之規定，於八十七年十一月二十日刊登於臺北市政府公
    報八十七年冬字第五十一期依法公示送達，自公示送達生效後逾十五日，異議人
    仍未到案繳結之事實，有車號查詢汽車車籍列表、法務部戶役政連結作業系統列
    印異議人個人基本戶籍資料、本件違規舉發通知單招領逾期退回郵件信封、臺北
    市政府公報八十七年冬字第五十一期、處分機關八十九年十二月九日00－00
    0－0－0000一號函等影本各一紙在卷可資佐證屬實，按舉發單位通知送達
    異議人登記之戶籍地址既然無誤，則核諸舉發單位上開送達程序，於法即無不合
    ，是本件違規舉發通知單要屬已合法送達於異議人，異議人逾期未領，係可歸咎
    於己，自難藉以諉諸處分機關之裁罰不當。又依異議人上開所辯，按採證照片所
    示，當時異議人汽車固在禁止左轉之交岔路口違規迴轉，惟復觀諸採證照片所示
    ，前方交岔道路之汽車均在行進中，足見異議人汽車行進方向之道路應係在紅燈
    管制號誌，而其迴轉前，必然先行超越停止線闖越紅燈，始能駛至路口迴轉，因
    此異議人違規迴轉前，係先另有闖紅燈之違規行為，是依上開首揭規定，此二個
    違反道路交通管理之行為，應分別處罰，而非僅罰其一，故異議人上開所辯，顯
    均不足採。此外，依首揭規定，汽車駕駛人違反道路交通管理處罰條例第五十三
    條者，除依原條款處罰鍰外，並予記違規點數三點，原處分機關裁決就異議人此
    違規部分僅處罰鍰新臺幣三千六百元，疏未依法裁處記點，亦有未當。綜上所述
    ，本件異議雖無理由，惟原處分不當，爰將原處分撤銷，依上揭規定，另就異議
    人闖紅燈及違規迴轉二行為，分別量處裁罰如主文所示。
四、據上論斷，應依道路交通案件處理辦法第二十條規定，裁定如主文。
中      華      民      國    九十      年      四      月     二十     日
                                    臺灣板橋地方法院交通法庭
                                        法  官  彭  全  曄
右正本證明與原本無異
如不服本裁定應於送達後五日內向本院提出抗告狀
                                        書記官  梁  宜  庭
中      華      民      國    九十      年      四      月     二十五   日


司法院資訊處製作；財團法人民間司法改革基金會備份。
